【裁判字號】    98,交聲,628
【裁判日期】    980804
【裁判案由】    聲明異議
【裁判全文】
臺灣臺南地方法院交通事件裁定         98年度交聲字第628號
移送機關    交通部公路總局嘉義區監理所臺南監理站
異議人即
受處分人    甲○○
上列異議人即受處分人因違反道路交通管理處罰條例案件，對於
交通部公路總局嘉義區監理所臺南監理站98年5月7日所為之裁決
處分（處分案號：嘉監南字第裁74-NE0000000號）聲明異議，本
院裁定如下：
    主    文
異議駁回。
    理    由
一、原處分意旨略以：異議人即受處分人甲○○（下稱異議人）
    於民國97年12月29日10時49分許，駕駛車牌號碼N8-0308號
    自用一般小客車，行經高雄縣茄萣鄉○○路○段與四段路口
    時，因闖紅燈，經高雄縣政府警察局湖內分局警員製單逕行
    舉發，嗣經移送機關即交通部公路總局嘉義區監理所臺南監
    理站（下稱原處分機關）以其違規事證明確，依道路交通管
    理處罰條例第53條第1項、第63條第1項第3款（原處分漏載
    第3款）之規定，裁處異議人罰鍰新臺幣（下同）2,700元，
    並記違規點數3點。
二、聲明異議意旨略以：異議人並未闖紅燈而是紅燈越過停止線
    ，並於斑馬線前完全煞車停住及停止前進（舉發相片中車子
    後方煞車燈亮起），為此聲明異議，請求撤銷原處分等語。
三、按汽車駕駛人，行經有燈光號誌管制之交岔路口闖紅燈者，
    處1,800元以上5,400元以下罰鍰，並記違規點數3點，道路
    交通管理處罰條例第53條第1項及第63條第1項第3款分別定
    有明文。又按汽車行駛至交岔路口，其行進、轉彎，應遵守
    燈光號誌；車輛面對圓形紅燈表示禁止通行，不得超越停止
    線或進入路口，道路交通安全規則第102條第1項第1款、道
    路交通標誌標線號誌設置規則第206條第5款亦分別定有明文
    。而關於「闖紅燈」之認定，於無繪設路口範圍者：以車輛
    無視於紅燈警示，而有穿越路口之企圖，其車身並已伸越停
    止線並足以妨害其他方向人（若有行人穿越道）、車通行者
    ，亦以闖紅燈論處；若僅車身伸越停止線則以不遵守標線指
    示視之，業經交通部82年4月22日以交路（82）字第009811
    號函釋甚明。是汽車駕駛人於行經設有行車管制號誌及停止
    線之路口而有超越停止線之情形，自應視該車輛超越停止線
    時之速度、超越之距離、紅燈亮起之時間及有無妨礙他人通
    行等各項因素，綜合判斷駕駛人是否有超越停止線或進入路
    口之情事而違反紅燈號誌設置目的。
四、經查：
  (一)異議人於前開時間駕駛車號N8-0308號自用一般小客車經過
    上揭地點時，因在該處路口因闖紅燈，經高雄縣政府警察局
    湖內分局警員製單逕行舉發，嗣經原處分機關以其違規事證
    明確，裁處如上述裁罰等情，有高雄縣政府警察局98年3月
    10日高縣警交字第NE0000000號舉發違反道路交通管理事件
    通知單、原處分機關98年5月7日嘉監南字第裁74-NE0000000
    號裁決書各1份及採證照片2幀在卷可稽。
  (二)異議人雖稱其僅係紅燈越線，而否認有闖紅燈之行為，然觀
    諸卷附違規採證照片2幀所示，第1張照片紅燈已亮起時，異
    議人所駕駛之汽車車身前已越過停止線，後輪壓在停止線上
    ；再由第2張照片以觀，此時顯示之數據為「R16」、「V=13
    」，此一數字表示於紅燈亮起後16秒時，該違規車輛猶以時
    速13公里通過停止線繼續往前行駛，並已接近人行穿越道線
    之位置等情明確。縱因受限於儀器之設定，僅攝得該車行駛
    至接近人行穿越道線位置之照片，未攝得該車再前行闖越紅
    燈之影像，惟參酌異議人之車輛於紅燈亮起時，並未停止於
    停止線前，且於紅燈已啟亮16秒後，猶繼續以時速13公里之
    速度將車輛完全駛越停止線向前行駛至人行穿越道線前緣，
    顯可判斷該車難於行人穿越道前煞停。苟異議人之車輛確係
    停止於行人穿越道前停等紅燈（即第2張照片所示之車輛位
    置），衡情斯時所測得之車速應趨近於零，而無仍有時速13
    公里之可能，顯見異議人確有穿越路口之企圖，繼續往前行
    駛穿越行人穿越道，進入該交岔路口，有礙其他方向之人、
    車通行，甚為明確。
  (三)至異議人另辯稱照片顯示煞車燈均有亮起等語，然縱依卷附
    照片顯示該車煞車燈似有亮起，衡情應僅係駕駛人在闖紅燈
    進入路口時有輕踩煞車減速情形，尚不得僅憑該車當時煞車
    燈亮即逕予推認該車已完全處於停止狀態，而對異議人為有
    利之認定。是異議人以前詞置辯顯屬無據，實無足採。從而
    ，依前開說明，異議人所駕駛車輛確有闖越紅燈之違規行為
    ，應堪認定。
  (四)綜上所述，異議人於前揭時地有駕車闖紅燈之違規事實，應
    堪認定，原處分機關以異議人違反道路交通管理處罰條例第
    53條第1項、第63條第1項第3款（原處分漏載第3款）及違反
    道路交通管理事件統一裁罰基準表之相關內容之規定，裁處
    罰鍰2,700元，並記違規點數3點之處分，於法核無不當，本
    件異議人之異議為無理由，應予駁回。
五、據上論結，應依道路交通管理處罰條例第87條第2項、道路
    交通案件處理辦法第19條，裁定如主文。
中    華    民    國    98    年    8     月    4     日
                    交通法庭  法  官 張家瑛
以上正本證明與原本無異。
如不服本裁定，應於收受送達後5日內向本院提出抗告狀。（應
附繕本）
                              書記官 李淑惠
中    華    民    國    98    年    8     月    6     日


司法院資訊處製作；財團法人民間司法改革基金會備份。
